臺灣高等法院刑事判決　　　　　　　　94年度上訴字第2658號
上　訴　人　臺灣臺北地方法院檢察署檢察官
被　　　告　甲○○
選任辯護人　江明志　律師
上列上訴人因被告偽造文書等案件，不服臺灣臺北地方法院93年
度訴字第1609號，中華民國94年7月26日第一審判決（起訴案號
：臺灣臺北地方法院檢察署93年度偵字第3496號），提起上訴，
本院判決如下：
    主  文
上訴駁回。
    理  由
一、本案經本院審理結果，認第一審判決對被告甲○○為無罪之
    諭知，核無不當，應予維持，並引用第一審判決書記載之證
    據及理由（如附件）。
二、檢察官上訴意旨以：
（一）本案中「小刮」確持有江書亭之存摺、印章，然其是否對
      存摺內之款項有提領之權限，依被告甲○○、證人齊路章
      、齊蔡翠英所述，係其於民國92年9月5日探望江書亭時，
      由江書亭以手勢、眼神要求「小刮」提領而授權之，然查
      江書亭當時手腳均被安全拘束，並持續施以幫助睡眠之藥
      物，且同年9月4日下午3時40分被施以肌肉鬆弛劑藥物，
      自此即陷入深度睡眠而無意識狀態，對外界反應已無法表
      達意思等事實，業經中興醫院加護病房護士徐玉娟、醫生
      李修豪到庭陳述，則「小刮」顯不可能獲得授權提領。本
      件事實係在被告與「小刮」於江書亭未有授權之下，同至
      郵局提領江書亭之存款，被告偽造江書亭署名，並盜蓋印
      章於提款單上，被告犯行確屬偽造文書，原審判決理由內
      對此未見說明，且被告亦承認有至郵局填寫提款單提領他
      人存款之行為，但辯稱其獲有授權，但在被害人已無法為
      授權之情形下，即意味著被告並未獲得授權，原審判決之
      邏輯思維有認事用法之違誤。
（二）在確認被告甲○○客觀行為事實後，如何評價為刑法上之
      構成要件行為，法院之認定不受檢察官認定之拘束，在社
      會事實同一性之情形下，是有刑事訴訟法第300條之適用
      ，原審法院並未自為認定；且本件舉證已明「小刮」並無
      提款之權限，被告與「小刮」一同提領並偽造提款單，原
      審法院仍認為舉證不明，顯係論理不清所致，云云
三、惟查：檢察官起訴書事實欄係稱「... 由綽號「小刮」之大
    陸女子將江書亭所交其保管之臺北東園郵局存摺及印章交予
    被告甲○○」云云。足證檢察官對於被告與綽號「小刮」之
    大陸女子同至東園郵局取款前，江書亭所有之臺北東園郵局
    存摺及印章原係在綽號「小刮」之大陸女子保管中之事實並
    不爭執，此部分事實應可確認，殆無疑義。衡諸日常生活經
    驗，郵局存摺及印章係個人財產上極其私密之物品，持有者
    果非本人，通常必係與本人具信任關係或經特別授權之者，
    此尤以郵局存摺及印章二者同時持有為然；本件如前述，於
    被告與綽號「小刮」之大陸女子同至東園郵局取款前，江書
    亭所有之臺北東園郵局存摺及印章，即係在綽號「小刮」之
    大陸女子保管中，是衡諸常情，綽號「小刮」大陸女子與江
    書亭間必存有相當之信任或授權關係，此一推論亦具論理上
    合理之可能性；然綽號「小刮」之大陸女子，究係在何種情
    況下或如何取得該等極為私密之郵局存摺及印章？其取得時
    有否得江書亭授權？果確係經江書亭之授權，其權限若何？
    均未據檢察官舉證說明之，蓋果綽號「小刮」之大陸女子，
    取得上述郵局存摺及印章時得有江書亭取款之授權，即無本
    件被告犯罪嫌疑之可言。縱認被告對於其曾與綽號「小刮」
    之大陸女子同至東園郵局，而由其書寫提款單之客觀事實部
    分均不否認，惟因檢察官所起訴被告涉犯之行使偽造私文書
    罪名，果綽號「小刮」之大陸女子，取得上述郵局存摺及印
    章時得有江書亭取款之授權，則綽號「小刮」之大陸女子與
    被告同至東園郵局書寫提款單取款即非屬無權限之擅自作為
    ，即與偽造私文書之構成要件不合；此部分主觀要件，亦未
    據檢察官舉證以明之。是原判決認檢察官關於本件被告被訴
    犯嫌，未盡舉證、說服法院之責，以超越或排除此部分合理
    可能性之存在，致原審法院無由得被告有罪之確切心證，而
    為被告無罪之諭知，於法核無違誤。
四、綜上所述，檢察官前述上訴意旨所陳各節，於法並非可採。
    檢察官執此上訴意旨，任意指摘原判決不當，求予撤銷改判
    ，為無理由，應予駁回。
據上論結，應依刑事訴訟法第373條、第368條，判決如主文。
本案經檢察官張啟彬到庭執行職務。
中　　華　　民　　國　　94　　年　　9 　　月　　20　　日
                  刑事第六庭審判長法  官  許國宏
　　                              法  官  陳世宗
                          　　　　法　官  林銓正
以上正本證明與原本無異。
檢察官如不服本判決，應於收受送達後10日內向本院提出上訴書
狀，其未敘述上訴之理由者並得於提起上訴後10日內向本院補提
理由書（均須按他造當事人之人數附繕本）。
　                                書記官  陳玲憶
中　　華　　民　　國　　94　　年　　9 　　月　　20　　日
臺灣臺北地方法院刑事判決　　　　　　　93年度訴字第1609號
公　訴　人　臺灣臺北地方法院檢察署檢察官
被　　　告　甲○○　男　79歲（民國○○年○○月○日生）
　　　　　　　　　　身分證統一編號：Ｚ000000000號
　　　　　　　　　　住台北市○○區○○路168巷48號
選任辯護人  江明志律師
上列被告因偽造文書等案件，經檢察官提起公訴（93年度偵字
第3496 號），本院判決如下：
    主　　　文
甲○○無罪。
    理      由
一、公訴意旨略以：被告甲○○為山東萊陽同鄉會 (下簡稱萊陽
    同鄉會)理事長，與榮民江書亭 (已歿)有同鄉關係。緣江書
    亭於民國92年8月26日因呼吸急促，四肢發紺，經119送至臺
    北市立中興醫院 (現稱臺北市立聯合醫院中興院區，下簡稱
    中興醫院)急診就醫，是日即轉入加護病房，至同年9月4日
    病情快速惡化，意識不清，被告甲○○竟與江書亭所僱請姓
    名年籍不詳，綽號叫「小刮」之大陸成年女子看護，共同基
    於意圖為自己不法所有之概括犯意聯絡，於92年9月5日上午
    11時50分許及同日下午3時39分許，先後由綽號「小刮」之
    大陸女子將江書亭所交其保管之臺北東園郵局存摺 (帳號
    0000000號)及印章交予被告甲○○，並偕同至臺北青年郵局
    提領新臺幣58萬元及臺北東園郵局提領1萬5千元，合計59萬
    5 千元，共同侵占入己。嗣江書亭於92年9月6日上午因肺炎
    引發敗血性休克病逝於中興醫院，因其在臺灣沒有親屬，經
    中興醫院通知行政院國軍退除役官兵輔導委員會臺北市榮民
    服務處 (下簡稱臺北市榮民服務處)，臺北市榮民服務處於
    清點江書亭遺產時，始查覺上情，而認被告犯有刑法第216
    條、210條共同連續偽造私文書、刑法第335條共同連續侵占
    之罪嫌。
二、
    (一)按犯罪事實應依證據認定之，無證據不得認定其犯罪事實
      ，刑事訴訟法第154條第2項定有明文。又所謂認定犯罪事
      實之證據，係指足以認定被告確有犯罪行為之積極證據而
      言，如未發現相當證據，或證據不足以證明，自不能以推
      測或擬制之方法，以為裁判基礎，最高法院40年台上字第
      86 號著有判例可稽。又「無罪推定」乃刑事司法程序上
      之基本原則，此種原則表現在刑事案件中，只是另一種形
      式表示負擔之法則。易言之，刑事案件之追訴，必須提出
      證據（舉證負擔），並需說服至無合理懷疑之地步（證明
      負擔），始能謂被告有罪。又此處所謂「合理的懷疑」是
      指在一切證據經過全部的比較或考慮後，審理事實的法官
      本於道義良知，對於該項證據有可以說出理由來的懷疑，
      此時對於追訴之事實，便不能信以為真，便應對被告作出
      無罪之判決。最高法院88年台上字第954號判決亦認「認
      定犯罪事實所憑之證據，雖不以直接證據為限，間接證據
      亦包括在內，然而無論直接證據或間接證據，其為訴訟上
      之證明，須於通常一般人均不致有所懷疑，而得確信為真
      實之程度者，始得據為有罪之認定，倘其證明尚未到達此
      一程度，而有合理之懷疑存在時，即難遽採為不利被告之
      認定」，即採此一見解。
    (二)在遠古糾問制度下，被告乃訴訟之客體，法官為被告之辯
      護人，被告自無防禦權可言。但隨著法治國思想之發展，
      於現代職權主義及當事人主義之刑事訴訟制度中，依據「
      法治國自主原則」 (Autonomieprinzip)，被告漸獲得訴
      訟主體之地位。而法治國自主原則，源於確認人有自主能
      力，故憲法上之自主原則，有二層涵義:
      無罪推定原則:
        而無罪推定原則有雙重涵義: 其一，未有證據證明被告
        曾有犯罪事實以前，推定被告為無辜 (無罪)，易言之
        ，如沒有積極證據足資認定被告犯罪，被告即不得被認
        為有罪，此乃證據裁判原則；其二，證明被告有罪，必
        需無合理可疑，否則，即應對被告為有利之認定，此即
        罪疑有利被告原則。
      不自證己罪原則:
        即禁止被告背叛自己，而成為對己不利之證據方法，其
        涵義有二: 其一，關於被告自白之證據能力，賦予被告
        緘默權，且被告之緘默不得資為被告不利之認定；其二
        ，關於被告之自白，不得作為被告有罪之唯一證據，易
        言之，以限制被告自白對犯罪事實之證明力，來保護被
        告之人權。
    (三)依據以上原則，就現行法言，我國刑事訴訟法第161條第1
      項之規定「檢察官就被告犯罪事實，應負舉證責任，並指
      出其證明方法」。足徵，目前我國在以實現刑罰權為目的
      之刑事訴訟中，舉證責任原則上由作為國家機關之檢察官
      承擔。在刑事訴訟中，基於前述「被告受到有罪判決前被
      推定無罪」、「有疑時為被告利益」而判斷之原則，當事
      實存在與否不能證明時，檢察官要受到不利的判斷。易言
      之，檢察官所負之舉證責任，必須使法院達到有罪之確信
      ，方會對被告作出有罪之判決；倘若法院未達到有罪之確
      信，即應對被告作出無罪之判決。
    (四)而與舉證責任類似，卻應與舉證責任區別者，為「舉證之
      必要」。所謂「舉證之必要」，是指若不證明某事實將受
      到不利判斷的當事人，為避免對其不利，有提出證據證明
      該事實之義務 (提出證據之責任及證明的負擔)。關於符
      合構成要件之事實，其舉證責任固在檢察官，如果檢察官
      提出之證據，使法院產生有罪之確信，此時被告抗辯其行
      為有阻卻違法性之事由，自應對該事由有「舉證之必要」
      。被告如果放棄該事實之證明，即無法削弱法院產生有罪
      之確信，就會受到有罪之判決。反面言之，倘若被告提出
      之證據，達到法院對被告有罪產生合理的可疑時，即應對
      被告作出無罪之判決。
    (五)綜上所述，檢察官對被告之犯罪事實負有舉證責任，倘檢
      察官所提之證據，無法使法院形成有罪之確信，基於被告
      無自證無罪之義務，及無罪推定原則，被告縱使所辯不符
      常情，或前後矛盾不足採信，應與被告保持緘默作同等看
      待，認為檢察官舉證未足，而對被告作出無罪判決。亦即
      ，被告之緘默權之所以成為被告訴訟權之一環，而受憲法
      保障之原因，係基於前開法治國自主原則而來。同理，被
      告所辯不符常情、前後矛盾亦應與被告始終保持緘默為同
      樣之解釋，不能將被告所辯不符常情或所言矛盾當作認定
      被告有罪之證據。但是，被告之抗辯如不符常情或前後矛
      盾時，被告仍負有訴訟上之風險，亦即，當檢察官的舉證
      已使法院達到有罪之確信時，被告就其抗辯即有「舉證之
      必要」，被告倘無積極證據推翻法官有罪之心證，即無削
      弱檢察官所提證據之機會，法官不採納被告之抗辯，而對
      檢察官所提之證據形成對被告有罪之確信時，最終被告將
      受到有罪之判決。
三、公訴人認被告甲○○犯有刑法第216條、210條共同連續偽造
    私文書、刑法第335條共同連續侵占之罪嫌，無非係以下列
    證據為其主要依據:
    壹、供述證據方面:
    (一)告發人臺北市榮民服務處告發代理人劉鶴鳴之指訴。
    (二)被告甲○○於警詢及偵查時之供述。
    (三)證人齊路章、齊蔡翠英在警詢及偵查時之證詞。
    (四)證人李修豪醫師、徐玉娟護士在本院審理時之證詞。
    貳、非供述證據方面
    (一)中興醫院加護病房主任李明安醫師、加護病房護理長吳煜
      芳萬華分局刑事組查訪表各一紙。
    (二)中華郵政股份有限公司臺北郵局93年10月3日函暨提款單
      二紙。
    (三)萬華分局刑案現場勘查照片8幀。
    (四)中興醫院92年9月29日、93年1月19日覆臺北市榮民服務處
      函。
    (五)中興醫院93年6月11日覆臺灣臺北地方法院檢察署函。
    (六)江書亭死亡證明書乙紙。
    (七)中興醫院江書亭病歷表及護理紀錄影本乙冊。
四、訊據被告甲○○固不否認有隨同綽號「小刮」之大陸女子至
    臺北青年郵局、東園郵局取款，並由其填寫提款單之事實，
    然堅詞否認有何共同偽造文書、及共同侵占之事實，辯稱:
    (一)伊92年9月5日上午11時許，偕同證人齊路章夫婦至加護病
      房探視江書亭，因當日加護病房有施工工程，沒有門禁管
      制，伊進加護病房後，第一次見到「小刮」。
    (二)因江書亭插管不能說話，「小刮」表示江書亭要彼等去郵
      局將其存款領出，當時江書亭點頭表示同意，證人齊路章
      夫婦均有見聞。
    (三)嗣後證人齊路章開車搭載伊及其配偶齊蔡翠英共至臺北青
      年郵局，伊和「小刮」進入郵局後，「小刮」向伊表示其
      不懂幾個字，寫字比較慢，請被告代填提款單等語。伊填
      寫提款單後，由「小刮」提領58萬元。
    (四)當日下午「小刮」又打給話給伊，表示還有款項未提領，
      伊遂與「小刮」同至臺北東園郵局，如同上午之方式，由
      伊填寫提款單，由「小刮」提領1萬5千元等語。
五、本件被告對檢察官所提證據之證據能力並不爭執，先予敘明
    。
六、本院認定被告無罪之理由:
    (一)就檢察官主張被告犯共同連續侵占及共同行使偽造文書之
      罪嫌，其主張之構成要件、行為之順序及所攻擊之法益應
      繪成圖表如下:
      A
           ○被告─┐
                   │(共同侵占之犯意聯絡）
           ○小刮─┘         │
                              ˇ
                     共同侵占江書亭存摺、印章之行為
                              │
                              │
                              ˇ
                     所攻擊之法益(江書亭之存摺、印章)
     結果:取得江書亭之存摺、印章
     B     ○被告─┐
                   │(共同偽造文書之犯意聯絡）
                   │
           ○小刮─┘         │
                              ˇ
                     二人共至青年郵局、東園郵局提款
                     (由被告甲○○冒江書亭之名義
                     填寫提款單之行為)
                              │
                              │
                              ˇ
                     所攻擊之法益 (江書亭、青年郵局、東
                     園郵局)
         結果:造成江書亭、青年郵局、東園郵局受到損害
     C         ○被告───┐
                      　　 │(共同侵占之犯意聯絡)
                           │
               ○小刮───┘     │
                                  ˇ
                     共同將取得之59萬5千元據為己有
                                  │
                                  │
                                  ˇ
                     所攻擊之法益(江書亭之財產)
                                 (江書亭亡故後，為榮民服
                                  務處應管理之遺產)
     結果:取得59萬5千元
   (二)本院之所以要繪成如上之行為進程表，係因如檢察官所認
     被告之罪名成立，檢察官應提出如上A、B、C三階段之證據
     證明，惟查:
     檢察官僅在事實欄稱: 由綽號「小刮」之大陸女子將江
       書亭所交其保管之臺北東園郵局存摺及印章交予被告甲
       ○○云云。至於該存摺、印章之由來，檢察官尚未提出
       任何證據資以證明；而「小刮」對於該存摺、印章之權
       限如何? 有無提、存款之權利? 是否有如前A階段之事實
       ，亦未有任何證據資以證明。換言之，該存摺和印章為
       「小刮」所保管，如其有提款、處分其存款之權限，則
       檢察官B、C兩部分之事實就無法成立。
     由上說明可知，本案最重要之爭點，即在於綽號「小刮
       」之女子，為何持有江書亭之存摺、印章? 如存摺、印
       章係江書亭所交付，「小刮」有無取款之權? 如檢察官
       主張之59萬5千元遭「小刮」領走? 被告究竟有無分到錢
       財? 如無證據證明被告分到錢財，則被告與「小刮」共
       同犯罪之利益何在? 以上無法確定之事實，均攸關共犯
       犯意之形成、犯意聯絡之內容及犯罪行為分擔之原因，
       該等事實，係與構成要件有關應嚴格證明之事實，然均
       因「小刮」尚未到案，此部分之疑點檢察官尚未提出積
       極證據足資證明，已足使本院對檢察官主張被告有共同
       侵占、共同偽造文書之事實，形成合理之可疑。
     更何況，檢察官提出之事實基礎，在於「小刮」保管該
       存摺、印章，假設其主張為真 (因卷內尚無證據可資認
       定「小刮」取得存摺、印章之原因)，則92年9月5日縱如
       檢察官所主張，江書亭已呈無意識狀態，亦不可能自由
       的表達自己之意思，則「保管存摺、印章」之法律關係
       ，未曾被「終止」，則「保管存摺、印章」到「易持有
       為所有取款之行為間」，邏輯推理上及經驗法則上，尚
       無必然之關係，易言之，保管存摺、印章之人去取款，
       不能必然推定認為此人有侵占、偽造文書之行為，因為
       有可能行為人有處分之權限，基於無罪推定之原則，既
       不能排除此種可能性，自難使本院就該部分之事實達到
       「小刮」與被告有共同侵占、共同偽造文書之確信（附
       言之，在此情形下，應討論被告與「小刮」是否構成背
       信之事實方為正確，但縱然為此部分之討論，仍無法認
       為保管存摺印章之人去提款，基於同樣的理由推論，就
       必然是背信之行為，但本院為求說明清楚，仍補充如下
       之說明）。
     綜合上述，本案在前提事實「『小刮』持有江書亭之存
       摺、印章」之事實，即存在兩種可能:
        (1)「小刮」持有存摺、印章，但對存摺內的款項沒有提
          款權限。如果基於此種事實認定，「小刮」既然沒有
          提款的權限，也不會被認為持有該存款，如果「小刮
          」與被告有共謀取款之行為，那應該是討論「背信」
          (違背原委任權限)或「竊盜」 (用提款之方法，破壞
          江書亭之持有，建立新持有)之行為，而非檢察官所
          指之「侵占」。但可否用「依習慣」、「依常情」作
          為推論認為被告明知「小刮」對於存款無持有權限具
          有認識之理由? (持有存摺、印章者，一般可能有不
          定程度親密關係，隨著親密度不同，其權限之認定即
          可能不同；而「小刮」究竟基於何種地位持有該存摺
          、印章，至關重要)，被告是否為「小刮」「無故意
          之利用工具」，亦值探究。更何況，倘若認為，被告
          應就「受到江書亭之授權」負有「舉證之責任」，是
          否違反被告無自證無罪之義務? 亦值深思；換言之，
          認為檢察官就該部分事實，僅舉證到被告及「小刮」
          持有存摺和印章就能推認被告和「小刮」沒有持有存
          款的權限，被告對於持有存款的權限有「舉證之必要
          」，是被認為違反「無罪推定」的。
        (2)如果認為「小刮」持有存摺、印章，也表示「小刮」
          有提取存款之權。如果基於此種事實認定，被告與「
          小刮」共至郵局提款之行為，就在「江書亭授權」的
          範圍內為之，一直到款項被取出來為止，都無法認定
          有何「侵占」或偽造文書的行為。至於取款後，「小
          刮」有無將款項據為己有，因「小刮」根本未到案，
          尚無「侵占結果事實」之證據，而「結果」之證據既
          未出現，如何能知有無侵占之行為? 甚至侵占既遂與
          否之認定都有問題。
        (3)爰是，檢察官就前提事實 (「小刮」持有存摺、印章
          之權限）未能證明，則究應適用竊盜? 背信? 侵占?
          亦無法確定，尚難使本院達到被告犯何罪之確信。
     雖然，檢察官提出之證據 (江書亭之病歷表及護理紀錄
       、李修豪醫師在本院94年7月12日審理時之證詞、徐玉娟
       護士在本院94年7月12日審理之證詞)，用以證明江書亭
       在92年9月4日下午3時40分以後，因施用肌肉鬆弛劑及鎮
       定劑，到其92年9月6日過世前，都沒有辦法清醒，也絕
       對無法表達其意思，用來證明被告及證人齊路章稱: 曾
       在92年9月5日上午得到江書亭同意領款之事實為偽。然
       據前所述，檢察官既未對被告犯罪事實為全部之證明，
       而使本院達到有罪之心證，縱然被告所辯為偽 (此部分
       為假設語氣)，亦不得以被告所辯為偽，資為認定被告有
       罪之證據。
     此外，檢察官提出之以下證據中，其中:
       壹、供述證據方面:
   　　　　告發人臺北市榮民服務處告發代理人劉鶴鳴之指
     　　　　訴，僅能證明江書亭之帳戶內之款項遭領走之事
       　　　實，尚難據以認定被告有侵占該帳戶款項之事實
         　　。
    　　 　被告甲○○於警詢及偵查時之供述，亦未見被告
             對檢察官所主張之事實為自白之情形，自難資為
             對被告不利之證據。
           證人齊路章、齊蔡翠英在警詢及偵查時證稱提款
             有經江書亭同意，此乃對被告有利之事實。
           李修豪醫師、徐玉娟護士在本院審理時之證詞，
             係檢察官用來削弱被告反證稱「伊有得到江書亭
             同意取款事實」之反反證。然檢察官對於構成要
             件事實既有如上舉證未足之處，被告抗辯之真實
             性如何，自不得作為對被告不利之證據。更不得
             作為被告有罪之補強證據。
      貳、非供述證據方面
           中興醫院加護病房主任李明安醫師、加護病房護
             理長吳煜芳萬華分局刑事組查訪表各一紙、中興
             醫院92年9月29日、93年1月19日覆臺北市榮民服
             務處函、中興醫院93年6月11日覆臺灣臺北地方
             法院檢察署函、江書亭死亡證明書乙紙、中興醫
             院江書亭病歷表及護理紀錄影本乙冊，均僅能證
             明江書亭92年9月5日已意識不清之事實，或能以
             之認為被告及證人齊路章、齊蔡翠英所稱得到江
             書亭點頭同意取款之事實為偽 (在被告未提出醫
             學上有可能在此情狀下，病人會短暫清醒而表達
             其自由意志，此時依據經驗法則，推認被告或證
             人證詞稱「江書亭有同意取款」之事實為偽)，但
             仍無法證明存摺、印章權限來源之有無，或59萬5
             千元之流向為何之事實，僅能認為係檢察官用以
             證明被告抗辯不足採信之事實。
           中華郵政股份有限公司臺北郵局93年10月3日函暨
             提款單二紙、萬華分局刑案現場勘查照片8幀，僅
             能證明被告有偕同「小刮」去取款之事實，然「
             小刮」既持有該存摺、印章，又無積極證據證明
             係犯罪而得，被告是否確知「小刮」無取款權限
             ，仍基於共同之犯意陪同取款，尚乏積極之證據
             資以證明，自不能資為對被告不利之證據。
七、此外，本院復查無其他積極證據證明被告有何公訴人所指訴
    之共同侵占、共同偽造文書犯行，因不能證明被告犯罪，揆
    諸前開說明，自應為被告無罪之諭知。
據上論結，應依刑事訴訟法第301條第1項，判決如主文。
本案經檢察官楊智綸到庭執行職務。
中　　華　　民　　國　　94　　年　　7　　月     26    日
                  刑事第六庭審判長法　官  余學淵
                                  法  官  郭惠玲
                                  法  官  趙子榮
上正本證明與原本無異。
如不服本判決，應於判決送達後10日內向本院提出上訴狀（應抄
附繕本）。告訴人或被害人如對於本判決不服者，應具備理由請
求檢察官上訴，其上訴期間之計算係以檢察官收受判決正本之日
期為準。
                                  書記官  林鈴芬
中　　華　　民　　國　　94　　年　　7 　　月　　27　　日
